臺灣臺北地方法院刑事判決　　　　　　　93年度易字第1287號
公　訴　人　臺灣臺北地方法院檢察署檢察官
被　　　告　甲○○
上列被告因毀損案件，經檢察官聲請以簡易判決處刑（93年度偵
字第1424號、第1425號及第11781 號），本院認不宜以簡易判決
處刑（93年度簡字第2312號），改用通常程序審理，經被告於準
備程序中就被訴事實為有罪之陳述，本院合議庭裁定改依簡式審
判程序審理，茲判決如下：
    主  文
甲○○共同連續損壞他人之門鎖，足以生損害於他人，累犯，處
有期徒刑捌月。
扣案如附表所示之物均沒收。
    事  實
一、甲○○前因違反麻醉藥品管理條例案件，經本院判處有期徒
    刑五月，又因竊盜案件，經臺灣高等法院判處有期徒刑一年
    ，並於刑之執行前令入勞動場所強制工作三年，又因竊盜案
    件，經本院判處有期徒刑十月，三罪合併定執行刑有期徒刑
    二年一月，於民國90年8 月27日假釋期滿執行完畢，竟猶不
    知悛悔，與丁○○（業經本院於93年10月30日判處有期徒刑
    八月在案）共同基於概括犯意之聯絡，於92年7 月22日至同
    年8 月1 日間，連續為下列毀損行為：
  (一)於92年7 月22日下午3 時許，未經許可擅自侵入臺北市○○
    區○○路4 段245 巷56弄22號公寓之樓梯間，並上到6 樓處
    ，以其二人所有如附表編號一、二所示之螺絲起子二支及扳
    手一支，損壞該住戶丙○○所有之住處大門門鎖，足以生損
    害於丙○○，欲侵入屋內竊取財物之際，因發出聲響，為屋
    主丙○○發覺並以電話報警，致未著手行竊，其二人見事跡
    敗露，匆忙逃匿於該址大樓頂樓花園，嗣為警於頂樓花圃查
    獲，並扣得上開螺絲起子二支及扳手一支。
  (二)於92年8 月1 日下午4 時20分許，甲○○、丁○○二人承前
    犯意聯絡，復未經許可擅自侵入臺北市○○區○○街67號、
    69號之一號、71之1 號大樓之樓梯間，並上到2 樓處，以其
    二人所有如附表編號三至七所示之十字型起子、活動扳手、
    強力夾、Ｔ字型工具各一支及一字型起子二支，連續損壞該
    棟大樓71號2 樓乙○○所有之住處大門門鎖及該棟公寓71之
    1 號2 樓己○○所有之住處大門門鎖，足以生損害於乙○○
    、己○○，欲侵入屋內竊取財物之際，因發出聲響，為屋主
    己○○發現，隨即報警處理，致未著手行竊，其二人見事跡
    敗露，匆忙逃匿於該址大樓頂樓花園並將上開工具棄置於頂
    樓，嗣為警於該大樓二樓電梯間查獲，並自丁○○身上扣得
    遭破壞的大門門鎖面蓋一個，及上開十字型起子、Ｔ字型工
    具、活動扳手、強力夾、活動扳手各一支及一字型起子二支
    。
二、案經丙○○、乙○○、己○○分別訴由臺北市政府警察局松
    山分局、信義分局移送臺灣臺北地方法院檢察署檢察官偵查
    後聲請簡易判決處刑。
    理  由
一、按檢察官聲請以簡易判決處刑案件，經法院認為不得或不宜
    以簡易判決處刑者，應適用通常程序審判之，刑事訴訟法第
    452 條定有明文。本件檢察官聲請簡易判決處刑書指訴被告
    丁○○與甲○○遲續毀損被害人丙○○、戊○○、乙○○與
    己○○住處門鎖，因認其涉有刑法第354 條毀損罪嫌，惟依
    同法第357 條規定，該罪須告訴乃論，而除丙○○、乙○○
    、己○○三人業於警詢時提出告訴外，戊○○是否亦提出毀
    損告訴，尚待查明，因認本案審理範圍實無以確定，不宜以
    簡易判決處刑，而改用通常程序審理。又本案被告甲○○所
    犯並非死刑、無期徒刑、最輕本刑為三年以上有期徒刑之罪
    ，亦非高等法院管轄第一審案件，經其於本院準備程序中，
    就被訴事實為有罪之陳述，於告知其簡式審判之旨，並聽取
    檢察官、被告甲○○之意見後，本院合議庭裁定改以簡式審
    判程序進行，合先敘明。
二、右開犯罪事實業據被告甲○○於本院審理時坦承不諱，核與
    同案被告丁○○供述情節大致相符，並據證人即告訴人丙○○於本院審理時指證綦詳，且據告訴人乙○○、己○○於警
    詢時指述歷歷，復有遭毀損之鐵門門鎖相片十五幀附卷及如
    事實欄所載之工具、大門門鎖面蓋一個扣案可資佐證，參以
    於臺北市○○區○○街67號頂樓起獲之十字型起子上採集之
    掌紋，經比對結果，與共同被告丁○○之右手掌掌紋相符，
    此有內政部刑事警察局92年8 月26日型紋字第0920157834號
    號鑑驗書在卷可稽（見92年度偵字第22983 號偵查卷第4 頁
    至第16頁），足徵被告甲○○任意性自白與事實相符，犯行
    堪以認定，應予依法論科。
三、按大樓樓下之「樓梯間」，雖僅供各住戶出入通行，然就大
    樓之整體而言，該樓梯間為該大樓之一部分，而與該大樓有
    密切不可分之關係，自屬集合住宅之一部分（最高法院76年
    台上字第2972號判例、83年度台上字第1118號判決參照）。
    核被告所為，係犯刑法第354 條之毀損器物罪及同法第306
    條第1 項之侵入住宅罪。被告甲○○與同案被告丁○○間，
    具有犯意聯絡及行為分擔，為共同正犯。被告甲○○先後多
    次犯行，時間緊接，方法相同，觸犯構成要件相同之罪，顯
    係基於概括犯意為之，為連續犯，依刑法第56條之規定，以
    一罪論，並加重其刑。所犯上開二罪間，有手段、目的之牽
    連關係，應依牽連犯規定從一重之毀損罪處斷。公訴人雖未
    就被告所涉侵入住宅部分犯行於聲請簡易判決處刑書之事實
    欄中載明，惟該部分與已聲請部分有牽連犯之裁判上一罪關
    係，為聲請效力所及，本院自得併予審理。末查，被告甲○○前因違反麻醉藥品管理條例案件，經本院判處有期徒刑五
    月，又因竊盜案件，經臺灣高等法院判處有期徒刑一年，並
    於刑之執行前令入勞動場所強制工作三年，又因竊盜案件，
    經本院判處有期徒刑十月，三罪合併定執行刑有期徒刑二年
    一月，於90年8 月27日假釋期滿執行完畢，此有臺灣高等法
    院被告全國前案紀錄表在卷可稽，於五年以內再犯本案最重
    本刑為有期徒刑以上之罪，為累犯，應依刑法第47條之規定
    ，遞加重其刑。爰審酌被告好逸惡勞，不思以正途賺取金錢
    ，屢欲侵入他人住宅竊取財物而損壞該住宅門鎖，嚴重危害
    社會治安，惡性非輕，惟酌其犯後坦承犯行，非無悔意，兼
    衡其犯罪目的、手段及損壞他人門鎖次數等一切犯罪情狀，
    量處如主文所示之刑。
五、扣案如附表所示之物為供被告甲○○損壞他人門鎖所用，且
    屬被告甲○○、同案被告丁○○所有，業據其二人供承在卷
    ，併依刑法第38條第1 項第2 款沒收之。
六、公訴意旨另以：被告甲○○與丁○○二人於92年8 月1 日下
    午4 時20分許，持如附表編號三至七所示之工具，前往戊○○位於臺北市○○區○○街六十九號二樓之住處，損壞上址
    大門門鎖，準備侵入屋內竊取財物時，為鄰居發現報警而為
    警查獲，因認被告此部分所為亦涉犯刑法第三百五十四條之
    毀損器物罪嫌云云，惟查該罪依刑法第三百五十七條之規定
    須告訴乃論，此部分既未經被害人戊○○合法告訴，本應依
    刑事訴訟法第三百零條第三款之規定諭知不受理，惟公訴意
    旨認此部分與前開有罪部分有連續犯之裁判上一罪關係，爰
    不另為不受理之諭知。
據上論斷，應依刑事訴訟法第452 條、第273 條之1 第1 項、第
299 條第1 項前段，刑法第28條、第56條、第354 條、第306 條
第1 項、第55條、第47條、第38條第1 項第2 款，罰金罰鍰提高
標準條例第1 條前段，判決如主文。
本案經檢察官彭慶文到庭執行職務。
中　　華　　民　　國　　93　　年　　12　　月　　31    日
                      刑事第十三庭法  官  陳慧萍
右正本證明與原本無異。
如不服本判決，應於判決送達後10日內向本院提出上訴狀（應抄
附繕本）。告訴人或被害人如對於本判決不服者，應具備理由請
求檢察官上訴，其上訴期間之計算係以檢察官收受判決正本之日
期為準。
                                  書記官  何適熹
中　　華　　民　　國　　94　　年　　 1 　　月　　6    日
附表：
┌──┬─────────────┬────┬─────────┐
│編號│  沒  收  物  品  名  稱  │數量    │備              註│
├──┼─────────────┼────┼─────────┤
│一  │螺絲起子                  │貳把    │92綠保管字第2370號│
├──┼─────────────┼────┼─────────┤
│二  │板手                      │壹支    │同右              │
├──┼─────────────┼────┼─────────┤
│三  │強力夾                    │壹支    │92藍保管字第2579號│
├──┼─────────────┼────┼─────────┤
│四  │一字型起子                │貳支    │同右              │
├──┼─────────────┼────┼─────────┤
│五  │十字型起子                │壹支    │同右              │
├──┼─────────────┼────┼─────────┤
│六  │Ｔ字型工具                │壹支    │同右              │
├──┼─────────────┼────┼─────────┤
│七  │活動板手                  │壹支    │同右              │
└──┴─────────────┴────┴─────────┘
附錄本案論罪科刑法條：
刑法第354 條：
毀棄、損壞前二條以外之他人之物或致令不堪用，足以生損害於
公眾或他人者，處2 年以下有期徒刑、拘役或500 元以下罰金。
